【裁判字號】    97,審交訴,64
【裁判日期】    970819
【裁判案由】    公共危險等
【裁判全文】
臺灣高雄地方法院刑事判決            97年度審交訴字第64號
公  訴  人  臺灣高雄地方法院檢察署檢察官
被      告  乙○○
上列被告因公共危險等案件，經檢察官提起公訴（97年度偵字第
5507號），本院依簡式審判程序審理，判決如下：
    主  文
乙○○犯不能安全駕駛動力交通工具罪，處有期徒刑月；又犯
肇事致人傷害逃逸罪，處有期徒刑柒月，應執行有期徒刑玖月。
緩刑年，並應向檢察官指定之公益團體、地方自治團體或社區
提供捌拾小時之義務勞務，緩刑期間付保護管束。
    事實及理由
一、本件被告乙○○所犯刑法第185 條之3 、同條之4 公共危險
    等罪，為死刑、無期徒刑、最輕本刑為3 年以上有期徒刑以
    外之罪，其於準備程序進行中，就被訴事實為有罪之陳述，
    經本院告知簡式審判程序之旨，並聽取檢察官及被告之意見
    後，裁定進行簡式審判程序。
二、本件犯罪事實及證據，除犯罪事實補充「過失傷害部分業經
    撤回告訴，另為不受理判決」，證據部分補充被告於本院審
    理中之自白外，均引用檢察官起訴書之記載（如附件）。
三、核被告所為，係犯刑法第185條之3不能安全駕駛動力交通工
    具罪及同法第185 條之4 肇事致人傷害逃逸罪。被告上開所
    犯兩罪，犯意個別，行為互異，應分論併罰。爰審酌被告於
    95年間曾因酒駕公共危險經法院判處罰金刑確定，仍不知悔
    悟，又於飲酒後已達不能安全駕駛之程度，仍貿然駕車上路
    ，對於用路人之保護實有不足，且於發生本案交通事故後，
    明知被害人受有傷害，竟未加以救護、報警或採取其他必要
    措施，即逕行離開現場；惟念其犯後坦承犯行，已與被害人
    達成和解，有高雄縣大樹鄉調解委員會調解筆錄在卷可憑，
    堪認已有悔意等一切情狀，分別量處如主文所示之刑，並定
    應執行刑。另查被告前未曾因故意犯罪受有期徒刑以上刑之
    宣告（被告雖於84年間因槍砲案件經法院判處有期徒刑3 月
    ，緩刑3 年確定，惟因緩刑期滿緩刑宣告未經撤銷，其刑之
    宣告已失其效力），有臺灣高等法院被告全國前案紀錄表在
    卷可按，其因思慮不周，致犯本罪，惟於犯後坦承犯行，且
    已與被害人達成民事和解，已如上述，頗知悔悟，信其經此
    追訴審判後，當知警惕而無再犯之虞，是本院綜核上開各情
    後，認其刑之宣告以暫不執行為適當，爰併予宣告緩刑3 年
    。復為使其於緩刑期間內，仍深知戒惕，避免緩刑之宣告遭
    撤銷，併宣告其於緩刑期間內，向指定之公益團體、地方自
    治團體或社區，提供80小時之義務勞務，並依刑法第93條第
    1 項第2 款之規定，諭知其應於緩刑期間付保護管束。
四、據上論斷，應依刑事訴訟法第273 條之1 第1 項、第299 條
    第1 項前段，刑法第185 條之3 、第185 條之4 、第74條第
    1 項第1 款、第2 項第5 款，第93條第1 項第2 款，刑法施
    行法第1 條之1 ，判決如主文。
本案經檢察官鄭益雄到庭執行職務。
中    華    民    國    97    年    8     月    19    日
                    交通法庭    法  官  蔡廣昇
以上正本證明與原本無異。
如不服本判決應於收受本判決後10日內向本院提出上訴書狀，並
應敘述具體理由，如未敘述上訴理由者，應於上訴期間屆滿後20
日內補提理由書狀於本院（均須按他造當事人之人數附繕本）「
切勿逕送上級法院」。
中    華    民    國    97    年    8    月    19     日
                                書記官  林豐富
附錄本案論罪科刑法條：
刑法第185 條之3
服用毒品、麻醉藥品、酒類或其他相類之物，不能安全駕駛動力
交通工具而駕駛者，處一年以下有期徒刑、拘役或科或併科十五
萬元以下罰金。
刑法第185 條之4
駕駛動力交通工具肇事，致人死傷而逃逸者，處6 月以上5 年以
下有期徒刑。
附件：
臺灣高雄地方法院檢察署檢察官起訴書
                                       97年度偵字第5507號
     被      告  乙○○  男  32歲（民國○○年○月○○日生）
                         住高雄縣大樹鄉○○街100巷3號
                         國民身分證統一編號：Ｚ000000000號
 上列被告因公共危險等案件，業經偵查終結，認為應該提起公訴
 ，茲將犯罪事實及證據並所犯法條敘述如下：
         犯罪事實
 一、乙○○於民國97年1月30日22時10分許，因飲用酒類後，已
     不能安全駕駛動力交通工具，猶駕駛車牌4230—PB號自小客
     車，沿高雄縣鳥松鄉○○路由西往東方向行駛，於同日22時
     35分許，行經該路59號前時，本應注意行車速度應依標誌或
     標線之規定，行經設有彎道、坡路之路段，均應減速慢行，
     作隨時停車之準備，且駕駛人並應注意車前狀況，隨時採取
     必要之安全措施，依當時並無不能注意之情事，詎乙○○竟
     疏未注意減速慢行，而貿然以7、80公里之速度直行，致轉
     彎不及而撞及對向由丁○○所騎乘、車後搭載甲○○之車牌
     KMA—122號機車，致丁○○、甲○○人車倒地後，丁○○受
     有左側骨頸及股骨幹骨折之傷害、甲○○受有背挫傷、左小
     腿挫傷之傷害。詎乙○○明知已肇事致人受傷，竟基於肇事
     逃逸之犯意，未報警處理或對丁○○、甲○○採取必要之救
     護措施，旋即駕車加速駛離現場。嗣因路人記下車牌號碼，
     而經警循線查獲，並於翌日凌晨零時11分許，經警以酒精測
     定器對其實施檢測吹氣，其吐氣所含酒精成份達每公升0.79
     毫克始查悉上情。
 二、案經丁○○、甲○○訴由高雄縣政府警察局仁武分局報告偵
     辦。
         證據並所犯法條
 一、證據方法及待證事實
 ┌──┬──────────┬─────────────┐
 │編號│證 據 方 法         │待 證 事 實               │
 ├──┼──────────┼─────────────┤
 │一  │被告乙○○於警詢時及│被告酒後駕駛前開車輛行經上│
 │    │偵查中之供述。      │揭彎道時，因未減速慢行，不│
 │    │                    │慎撞及告訴人丁○○所騎乘搭│
 │    │                    │載甲○○之機車，致告訴人2 │
 │    │                    │人人車倒地受有傷害。      │
 ├──┼──────────┼─────────────┤
 │二  │1、告訴人丁○○於警 │1、被告駕車撞及告訴人2人，│
 │    │   詢時之指訴。     │   造成渠等受傷。         │
 │    │2、證人甲○○即告訴 │2、被告肇事後未採取救護措 │
 │    │   人於警詢時之指訴 │   施旋即駕車逃逸。       │
 │    │  、偵查中之證述。  │                          │
 ├──┼──────────┼─────────────┤
 │三  │告訴人所提出之診斷證│告訴人因本件車禍事故受有傷│
 │    │明書2紙。           │害之事實。                │
 ├──┼──────────┼─────────────┤
 │四  │道路交通事故現場圖及│本件車禍事故之現場狀況。  │
 │    │道路交通事故調查報告│                          │
 │    │表（一）、（二）各1 │                          │
 │    │份、現場照片12張。  │                          │
 ├──┼──────────┼─────────────┤
 │五  │酒精濃度測試表、刑法│被告於上開時、地酒後駕車之│
 │    │第185條之3案件測試觀│事實。                    │
 │    │察紀錄表及高雄縣政府│                          │
 │    │警察局舉發違反道路交│                          │
 │    │通管理事件通知單各1 │                          │
 │    │紙。                │                          │
 └──┴──────────┴─────────────┘
 二、核被告乙○○所為，係犯刑法第284條第1項前段之過失傷害
     罪嫌、第185條之3之服用酒類不能安全駕駛動力交通工具而
     駕駛罪嫌及第185條之4之肇事逃逸罪嫌。被告一過失行為，
     致使告訴人丁○○、甲○○分別受傷，為想像競合犯，請依
     刑法第55條之規定，從一重處罰。又被告所犯各罪間，行為
     互殊，犯意各別，請予以分論併罰。
 三、依刑事訴訟法第251條第1項提起公訴。
     此    致
 臺灣高雄地方法院
 中    華    民    國    97    年    4     月    17    日
                               檢察官  丙  ○  ○
 上正本證明與原本無異
 中    華    民    國    97    年    4     月    24    日
                               書記官  黃  維  傑
 附錄所犯法條：
 中華民國刑法第185條之3
 （重大違背義務致交通危險罪）
 服用毒品、麻醉藥品、酒類或其他相類之物，不能安全駕駛動力
 交通工具而駕駛者，處1年以下有期徒刑、拘役或3萬元以下罰金
 。
 中華民國刑法第185條之4
 （肇事遺棄罪）
 駕駛動力交通工具肇事，致人死傷而逃逸者，處6月以上5年以下
 有期徒刑。


司法院資訊處製作；財團法人民間司法改革基金會備份。
